臺灣板橋地方法院刑事判決　　　　　　　93年度訴字第1480號
公　訴　人　臺灣板橋地方法院檢察署檢察官
被　　　告　丙○○
上列被告因搶奪等案件，經檢察官提起公訴（93年度偵字第1245
1 號）及移送併辦（93年度偵字第15023 號、第15261 號、臺灣
士林地方法院檢察署93年度偵字第4566號），本院合議庭裁定由
受命法官獨任以簡式審判程序審理，判決如下：
    主  文
丙○○共同連續意圖為自己不法之所有，而搶奪他人之動產，累
犯，處有期徒刑參年陸月。扣案之手電筒1 把、螺絲起子1 支、
鑰匙1 支，均沒收之。
    事  實
一、丙○○前於民國91年間因搶奪及詐欺等案件，經本院以91年
    度訴字第57號分別判處有期徒刑1 年4 月及4 月，應執行有
    期徒刑1 年6 月，嗣由臺灣高等法院以91年度上訴字第1354
    號駁回上訴確定，經與另案接續執行，已於93年4 月1 日（
    起訴書誤植為4 月2 日）縮刑期滿執行完畢。竟不知悔改，
    與其兄李逸龍（另案併由臺灣高等法院審理）共同基於意圖
    為自己不法所有之犯意聯絡，於93年4 月16日凌晨5 時許，
    在臺北市○○○路128 號前，由丙○○負責把風，李逸龍先
    持渠等所有之手電筒1 把蒐尋行竊目標後，再持渠等所有、
    客觀上可供兇器使用之螺絲起子1 支，破壞停在該處路旁、
    戊○○所有車號3R-272號營業小客車之右前車窗玻璃，進入
    車內竊取置物箱內之零錢新臺幣（下同）26元得手。適有巡
    邏警員經過現場，察覺有異，上前盤查而當場查獲，並扣得
    渠二人所有、供實施上開竊盜犯行所用之手電筒1 把、螺絲
    起子1 支等物。
二、丙○○與李逸龍承前共同竊盜之概括犯意聯絡，於如附表一
    所示之時間、地點，共同持渠等所有之鑰匙1 支，連續竊取
    如附表一所示、分別為丁○○及乙○○所有之重型機車2 輛
    得手，供渠等實施搶奪犯行所用。渠二人並共同基於意圖為
    自己不法所有之概括犯意聯絡，自93年4 月12日起，至同年
    8 月3 日止，連續於如附表二、三、四、五所示之時間、地
    點，由李逸龍駕駛渠等所竊得之上開重型機車，或渠等以不
    詳方法取得之車號不詳機車，後載丙○○，趨近被害人甲○○等23人，趁被害人不備，由丙○○徒手搶奪如附表二、三
    、四、五所示之財物，再駕駛機車逃逸，除附表五編號九部
    分因被害人及時警覺拉扯皮包而未能得逞外，其餘部分均為
    得手，搶得之現金及行動電話用以向真實姓名年籍不詳綽號
    「王董」之成年男子購買或折價換取毒品，供己施用（所涉
    施用毒品罪嫌，另案經本院裁定強制戒治中），其餘物品均
    經丟棄於臺北縣三重市、蘆洲市一帶。經警接獲通報，於93
    年8 月3 日7 時10分許，在臺北縣蘆洲市○○街257 號旁查
    獲丙○○及李逸龍二人，扣得渠等所有、供實施上開竊盜犯
    行所用之鑰匙1 支，並起獲渠等共同竊取之上開重型機車2
    輛，及渠等實施如附表二所示搶奪犯行所得之手提袋1 個、
    諾基亞牌8250型行動電話1 支、錢包1 個、鑰匙2 串、現金
    1,315 元等物，始循線查悉上情。
三、案經臺北縣政府警察局蘆洲分局報請臺灣板橋地方法院檢察
    署檢察官偵查起訴，及臺北市政府警察局中正第二分局、臺
    北縣政府警察局三重分局、臺北市政府警察局大同分局分別
    報請臺灣板橋地方法院檢察署檢察官或臺灣士林地方法院檢
    察署檢察官移送併辦。本院於準備程序進行中，被告就被訴
    事實為有罪之陳述，經告知簡式審判程序之旨，並聽取當事
    人之意見後，本院合議庭裁定由受命法官獨任進行簡式審判
    程序。
    理  由
一、上揭犯罪事實，業據被告丙○○於本院審理時全部坦承不諱
    ，核與告訴人戊○○（見偵字第4566號卷第15頁）、甲○○
    （見偵字第12451 號卷第19至22頁）、吳培培（見偵字第15
    261 號卷第17頁）、鄒淑貞（同上卷第18至20頁）、PANCHA
    SIRIKUN SIRIPHON（同上卷第24頁）、盧志綺（本院第162
    至166 頁）、朱惠瑤（本院卷第176 至178 頁）、郭快美（
    本院卷第190 至194 頁），及被害人丁○○（見偵字第1245
    1 號卷第23頁）、乙○○（同上卷第24頁）、林瑞蓬（見偵
    字第15203 號卷第22至24頁）、林周金鑾（同上卷第27至29
    頁）、廖美華（同上卷第32至34頁）、顏劉素美（同上卷第
    37至39頁）、鄭美玲（同上卷第42至44頁）、成耆仁（同上
    卷第51至53頁）、劉寶愛（見偵字第15261 號卷第15頁）、
    陳寶琴（同上卷第22頁）、熊林麗玉（本院卷第167 至170
    頁）、韓秀珍（本院卷第171 至175 頁）、朱麗蓉（本院卷
    179 至183 頁）、杜鳳珠（本院卷第184 至189 頁）、沈允
    錫（本院卷第195 至197 頁）、王秀娟（本院卷第198 至19
    9 頁）、鄭蔡淑華（本院卷第200 至203 頁）、曾郁琪（本
    院卷第205 至206 頁）等人於警詢時指述之情節相符，並有
    同案共犯李逸龍於警詢及偵查中之供述可佐（見偵字第1245
    1 號卷第5 至9 頁、第55至56頁，偵字第15261 號卷第6 至
    11頁，偵字第4566號卷第6 至12頁、第36至39頁，偵字第15
    023 號第14至19頁），此外，復有贓物認領保管收據1 紙（
    見偵字第4566號卷第21頁）、照片6 幀（同上卷第27至28頁
    ）、搜索扣押筆錄及扣押物品目錄表各1 件（見偵字第1245
    1 號卷第29至31頁）、贓物認領保管單3 紙（同上卷第33至
    35頁）、車輛尋獲電腦輸入單、車輛竊盜車牌失竊資料個別
    查詢報表－查詢車輛認可資料各1 件（同上卷第36頁、第47
    頁）、照片15幀（同上卷第39至46頁）、錄影帶翻拍照片4
    幀（見15023 號卷第47至50頁）、贓物認領保管單2 紙（見
    15261 號卷第16頁、第23頁）附卷足稽，足認被告之自白與
    事實相符。本案罪證明確，被告犯行已堪認定，應依法論科
    。
二、查扣案之螺絲起子1 支，係金屬材質，前緣尖銳，有照片1
    幀可稽（見偵字第4566號卷第28頁），持以揮刺、擊打，顯
    足以傷害人之生命、身體，具客觀上之危險性，自屬兇器無
    疑。是核被告所為，係犯刑法第321 條第1 項第3 款之攜帶
    兇器加重竊盜罪（事實欄第一項所述之竊盜犯行部分）、第
    320 條第1 項之普通竊盜罪（附表一所示犯行部分）、第32
    5 條第3 項、第1 項之搶奪未遂罪（附表五編號九所示犯行
    部分）及第325 條第1 項之搶奪既遂罪。被告實施上揭犯行
    ，與其兄李逸龍皆有犯意聯絡及行為分擔，為共同正犯。其
    先後實施多次加重竊盜、普通竊盜犯行，及搶奪既遂、未遂
    犯行，均時間緊接，分別觸犯基本構成要件相同之罪，且目
    的均在不法獲取財物以資購買或折價換取毒品施用，此據被
    告於本院審理時供承明確，顯係基於概括犯意反覆為之，均
    為連續犯，應依刑法第56條規定，分別論以情節較重之加重
    竊盜罪及搶奪既遂罪，並加重其刑。所犯上開二罪，有方法
    結果之牽連關係，為牽連犯，依刑法第55條規定，應從一重
    以刑法第325 條第1 項之搶奪罪處斷。公訴人所訴事實，雖
    僅論列附表一、二所示部分，惟其他部分與起訴事實既分別
    有連續犯之裁判上一罪關係，為起訴效力之所及，本院自應
    併予審究，附此敘明。又被告前於91年間因搶奪及詐欺等案
    件，經本院以91年度訴字第57號分別判處有期徒刑1 年4 月
    及4 月，應執行有期徒刑1 年6 月，嗣由臺灣高等法院以91
    年度上訴字第1354號駁回上訴確定，經與另案接續執行，已
    於93年4 月1 日縮刑期滿執行完畢等情，有臺灣高等法院被
    告全國前案紀錄表1 件在卷可考，其於有期徒刑執行完畢後
    5 年內，再犯本案有期徒刑以上之罪，為累犯，應依刑法第
    47條規定，遞加重其刑。爰審酌被告四肢健全，不思正當工
    作以獲取報酬，竟沈迷於毒品，一再公然搶奪他人財物，嚴
    重破壞社會治安，惟其年紀尚輕，社會化之程度或有不足，
    可期待將來有較為正確之發展，及其犯罪之動機、目的、手
    段、搶奪之次數、所得財物之價值、危害被害人之程度，暨
    犯後坦承犯行，態度尚稱良好等一切情狀，量處如主文所示
    之刑，以示懲儆。扣案之手電筒1 把、螺絲起子1 支、鑰匙
    1 支等物，為被告及其兄李逸龍共同實施本件竊盜犯行所用
    ，此據被告供認在卷，衡情為渠二人所有，爰依刑法第38條
    第1 項第2 款宣告沒收之。
據上論斷，應依刑事訴訟法第273 條之1 第1 項、第299 條第1
項前段，刑法第28條、第56條、第321 條第1 項第3 款、第325
條第1 項、第55條、第47條、第38條第1 項第2 款，判決如主文
。
本案經檢察官李吉祥到庭執行職務。
中　　華　　民　　國　　94　　年　　2 　　月　　23　　日
                  刑事第十九庭　法　官　朱嘉川
以上正本證明與原本無異
如不服本判決應於送達後10日內向本院提出上訴狀
中　　華　　民　　國　　94　　年　　2 　　月　　23　　日
                                書記官　林志憲
附錄本案論罪科刑法條全文：
刑法第321條：
犯竊盜罪而有左列情形之一者，處6 月以上、5 年以下有期徒刑
：
一  於夜間侵入住宅或有人居住之建築物、船艦或隱匿其內而犯
    之者。
二  毀越門扇、牆垣或其他安全設備而犯之者。
三  攜帶兇器而犯之者。
四  結夥3 人以上而犯之者。
五  乘火災、水災或其他災害之際而犯之者。
六  在車站或埠頭而犯之者。
前項之未遂犯罰之。
刑法第325條：
意圖為自己或第三人不法之所有，而搶奪他人之動產者，處6 月
以上5 年以下有期徒刑。
因而致人於死者，處無期徒刑或7  年以上有期徒刑，致重傷者，
處3 年以上10年以下有期徒刑。
第 1 項之未遂犯罰之。
附表一：
┌──┬──────┬──────┬─────────┐
│編號│犯 罪 時 間 │犯 罪 地 點 │被害人及竊得之物品│
├──┼──────┼──────┼─────────┤
│一  │93年7 月31日│臺北縣蘆洲市│丁○○，其所有車號│
│    │21時許      │九芎街61號前│HSI-991 號重型機車│
├──┼──────┼──────┼─────────┤
│二  │93年8 月2 日│臺北縣三重市│乙○○，其所有車號│
│    │23時        │長元街28號前│LG6-298 號重型機車│
└──┴──────┴──────┴─────────┘
附表二（臺灣板橋地方法院檢察署93年度偵字第12451號）：
┌──┬──────┬──────┬─────────┐
│編號│犯 罪 時 間 │犯 罪 地 點 │被害人及搶得之物品│
├──┼──────┼──────┼─────────┤
│一  │93年8 月3 日│臺北縣蘆洲市│甲○○，其所有之手│
│    │6 時45分許  │民族路與復興│提袋1 個（內有諾基│
│    │            │路之統一超商│亞牌8250型行動電話│
│    │            │前          │1支 、錢包1 個、鑰│
│    │            │            │匙2 串、現金1,315 │
│    │            │            │元等物）          │
└──┴──────┴──────┴─────────┘
附表三（臺灣板橋地方法院檢察署93年度偵字第15023 號）；
┌──┬──────┬──────┬─────────┐
│編號│犯 罪 時 間 │犯 罪 地 點 │被害人及搶得之物品│
├──┼──────┼──────┼─────────┤
│一  │93年4 月19日│臺北市○○路│林瑞蓬，其所有之皮│
│    │8時55分許   │37號前      │包1 個（內有現金約│
│    │            │            │1 萬元、眼鏡1 支、│
│    │            │            │飛利浦牌行動電話1 │
│    │            │            │支、怡客及西雅圖咖│
│    │            │            │啡券15張、口紅1 支│
│    │            │            │、鑰匙1 串、中國信│
│    │            │            │託商銀信用卡2 張、│
│    │            │            │台新銀行信用卡1 張│
│    │            │            │、臺灣銀行金融卡1 │
│    │            │            │張、身分證1 張等物│
│    │            │            │）                │
├──┼──────┼──────┼─────────┤
│二  │93年4 月19日│臺北市和平西│林周金鑾，其所有之│
│    │14時10分許  │路2 段70巷口│皮包1 個（內有現金│
│    │            │            │300 元、身分證、健│
│    │            │            │保卡、存摺2 本、華│
│    │            │            │南銀行提款下1 張、│
│    │            │            │行動電話1支）     │
├──┼──────┼──────┼─────────┤
│三  │93年6 月6 日│臺北市和平西│廖美華，其所有之皮│
│    │17時20分許  │路2 段70巷與│包1 個（內有現金1 │
│    │            │三元街口    │千餘元、身分證、健│
│    │            │            │保卡、雇員服務證、│
│    │            │            │泛亞銀行及郵局金融│
│    │            │            │卡各1 張、中國信託│
│    │            │            │商業銀行及遠東商業│
│    │            │            │銀行信用卡各1 張、│
│    │            │            │PHS 牌行動電話1 支│
│    │            │            │、萬寶龍原子筆1 支│
│    │            │            │、CD牌太陽眼鏡1 付│
│    │            │            │等物）            │
├──┼──────┼──────┼─────────┤
│四  │93年 6月23日│臺北市○○街│顏劉素美，其所有之│
│    │10時50分許  │123 巷46號前│皮包1 個（內有現金│
│    │            │            │約5 萬元、身分證、│
│    │            │            │老人證、安泰銀行卡│
│    │            │            │2 張、郵局提款卡1 │
│    │            │            │張、行動電話2 支、│
│    │            │            │、健保卡1張等物） │
├──┼──────┼──────┼─────────┤
│五  │93年7 月8 日│臺北市○○街│鄭美玲，其所有之皮│
│    │10時24分許  │69巷7 號前  │包1 個（內有現金3 │
│    │            │            │萬餘元、身分證1 張│
│    │            │            │、信用卡3 張、SONY│
│    │            │            │牌P9型數位相機1 台│
│    │            │            │、保險箱鑰匙、行動│
│    │            │            │電話2 支、健保卡1 │
│    │            │            │張、印章、台中金典│
│    │            │            │酒店住宿券2 張、台│
│    │            │            │東那魯灣酒店住宿券│
│    │            │            │3 張、天祥晶華酒店│
│    │            │            │住宿券1 張、八仙樂│
│    │            │            │園優待券8 張、捷運│
│    │            │            │儲值卡2 張、YSL 牌│
│    │            │            │口紅1 支、CD牌粉餅│
│    │            │            │1 個、亞太會館下午│
│    │            │            │茶券1 張、中山區運│
│    │            │            │動游泳券15張、國賓│
│    │            │            │飯店游泳券4 張、電│
│    │            │            │話卡2 張、劍湖山票│
│    │            │            │2張等物）         │
├──┼──────┼──────┼─────────┤
│六  │93年7 月23日│臺北市○○路│成耆仁，其所有公事│
│    │19時15分許  │105 號前    │包1 個（內有現金約│
│    │            │            │1,500 元、身分證、│
│    │            │            │健保卡、國立歷史博│
│    │            │            │物館識別證、台新銀│
│    │            │            │行信用卡、中國信託│
│    │            │            │商業銀行信用卡、郵│
│    │            │            │局提款卡各1 張、  │
│    │            │            │NOKIA 牌3310型行動│
│    │            │            │電話1 支、捷運儲值│
│    │            │            │卡、放大鏡等物）  │
└──┴──────┴──────┴─────────┘
附表四（臺灣板橋地方法院檢察署93年度偵字第15261號）：
┌──┬──────┬──────┬─────────┐
│編號│犯 罪 時 間 │犯 罪 地 點 │被害人及搶得之物品│
├──┼──────┼──────┼─────────┤
│一  │93年7 月14日│臺北縣蘆洲市│劉寶愛，其所有之皮│
│    │13時許      │正和街63巷口│包1 個（內有中國信│
│    │            │            │託商業銀行信用卡1 │
│    │            │            │張、現金3,000 元、│
│    │            │            │鑰匙1串、電話簿1本│
│    │            │            │、人頭照片3 張等物│
│    │            │            │）                │
├──┼──────┼──────┼─────────┤
│二  │93年7 月16日│臺北縣三重市│吳培培，其所有之手│
│    │8時25分許   │自強路與六張│提包1 個（內有身分│
│    │            │街口        │證、健保卡、金融卡│
│    │            │            │、信用卡3 張、BENQ│
│    │            │            │牌S660C 型行動電話│
│    │            │            │1 支、現金約16,000│
│    │            │            │元等物）          │
├──┼──────┼──────┼─────────┤
│三  │93年7 月19日│臺北縣三重市│鄒淑貞，其所有之皮│
│    │13時17分許  │三陽路39號前│包1 個（內有國泰世│
│    │            │            │華銀行信用卡1 張、│
│    │            │            │中國國際商業銀行信│
│    │            │            │用卡1 張、土地銀行│
│    │            │            │金融卡1 張、第一銀│
│    │            │            │行金融卡1 張、存摺│
│    │            │            │2 本、票據託收本1 │
│    │            │            │本、身分證、健保卡│
│    │            │            │、汽車駕照各1 張、│
│    │            │            │現金4,300 元、行動│
│    │            │            │電話1 支、太陽眼鏡│
│    │            │            │1 付、鑰匙1 串、支│
│    │            │            │票3張等物）       │
├──┼──────┼──────┼─────────┤
│四  │93年7 月20日│臺北縣蘆洲市│陳寶琴，其所有之手│
│    │7 時許      │長興路50巷50│提包1 個（內有現金│
│    │            │號前        │2 萬元、印章1 枚、│
│    │            │            │記事本1本等物）   │
├──┼──────┼──────┼─────────┤
│五  │93年8 月1 日│臺北縣三重市│PANCHASIRIKUN SIR-│
│    │7 時30分許  │仁政街102 巷│IPHON，其所有之背 │
│    │            │口          │包1 個（內有現金5 │
│    │            │            │、6 百元、行動電話│
│    │            │            │1支等物）         │
└──┴──────┴──────┴─────────┘
附表五：
┌──┬──────┬──────┬─────────┐
│編號│犯 罪 時 間 │犯 罪 地 點 │被害人及搶得之物品│
├──┼──────┼──────┼─────────┤
│一  │93年4 月12日│臺北市市民大│盧志綺，其所有之手│
│    │5 時30分許  │道西向位於林│提袋1 個（內有身分│
│    │            │森北路與金山│證1 張、駕駛執照2 │
│    │            │北路間之迴轉│張、制服1 套、健保│
│    │            │道          │卡、信用卡5 張、金│
│    │            │            │融卡2 張等物）    │
├──┼──────┼──────┼─────────┤
│二  │93年5 月 5日│臺北市○○街│熊林麗玉，其所有之│
│    │11時40分許  │57巷20號前  │皮包1 個（內有身分│
│    │            │            │證1 張、電話卡1 張│
│    │            │            │、家人通訊錄1 張  │
│    │            │            │、現金1 千餘元等物│
│    │            │            │）                │
├──┼──────┼──────┼─────────┤
│三  │93年5 月 6日│臺北市○○路│韓秀珍，其所有之手│
│    │20時分許    │80號前      │提包1 個（內有現金│
│    │            │            │約2 萬元、信用卡3 │
│    │            │            │張、金融卡2 張、健│
│    │            │            │保卡1 張、身分證2 │
│    │            │            │張、機車行照1 張、│
│    │            │            │駕照2 張、服務證1 │
│    │            │            │張、印章1 枚、機車│
│    │            │            │鑰匙一把、OKWAPE牌│
│    │            │            │162 型行動電話1 支│
│    │            │            │等物）            │
├──┼──────┼──────┼─────────┤
│四  │93年6 月 3日│臺北市杭州南│朱惠瑤，其所有之手│
│    │13時10分許  │路1段131巷33│提包1 個（內有高雄│
│    │            │號前        │市銀行提款卡、身分│
│    │            │            │證、機車駕照、行照│
│    │            │            │、健保卡、現金9,20│
│    │            │            │0 元、行動電話1 支│
│    │            │            │等物）            │
├──┼──────┼──────┼─────────┤
│五  │93年6 月12日│臺北市○○街│朱麗蓉，其所有之皮│
│    │17時30分許  │1段36號前   │包1 個（內有現金約│
│    │            │            │25,000元、汽車駕照│
│    │            │            │、行照、信用卡各1 │
│    │            │            │張、韓國三星牌行動│
│    │            │            │電話1 支、鑰匙等物│
│    │            │            │）                │
├──┼──────┼──────┼─────────┤
│六  │93年6 月14日│臺北市重慶南│杜鳳珠，其所有之手│
│    │20時35分許  │路1段56號前 │提包1 個（內有現金│
│    │            │            │約7,000 元、PDA(M1│
│    │            │            │0168)1個、OK WAPE │
│    │            │            │牌163 型行動電話1 │
│    │            │            │支、金融卡4 張、永│
│    │            │            │旺信用卡1 張、身分│
│    │            │            │證、機車行照、汽機│
│    │            │            │車駕照、健保IC卡等│
│    │            │            │物）              │
├──┼──────┼──────┼─────────┤
│七  │93年6 月20日│臺北市○○路│郭快美，其所有之手│
│    │18時48分許  │與衡陽路口  │提包1 個（內有現金│
│    │            │            │約3 萬元、身分證、│
│    │            │            │汽車駕照、健保卡、│
│    │            │            │行動電話1 支、信用│
│    │            │            │卡10張、金融卡5 張│
│    │            │            │等物）            │
├──┼──────┼──────┼─────────┤
│八  │93年6 月24日│臺北市○○街│沈允錫，其所有之手│
│    │15時5 分許  │1段45號前   │提包1 個（內有現金│
│    │            │            │約3 千元、身分證、│
│    │            │            │健保卡、眼鏡、保險│
│    │            │            │箱鑰匙、土地銀行存│
│    │            │            │摺1 本、上海銀行存│
│    │            │            │單、萬泰銀行存摺1 │
│    │            │            │本、富邦銀行存摺2 │
│    │            │            │本、台新銀行存摺2 │
│    │            │            │本等物）          │
├──┼──────┼──────┼─────────┤
│九  │93年7 月12日│臺北市中山南│王秀娟，其所有之皮│
│    │18時許      │路20號前    │包1 個，因被害人及│
│    │            │            │時警覺拉扯皮包，致│
│    │            │            │未得逞            │
├──┼──────┼──────┼─────────┤
│十  │93年7 月23日│臺北市延平南│鄭蔡淑華，其所有之│
│    │17時20分許  │路、衡陽路口│皮包1 個（內有健保│
│    │            │            │卡1 張、印章3 枚、│
│    │            │            │現金2 百餘元、鑰匙│
│    │            │            │1把 等物）        │
├──┼──────┼──────┼─────────┤
│十一│93年7 月30日│臺北市○○街│曾郁琪，其所有之手│
│    │20時23分許  │6巷5號前    │提包1 個（內有現金│
│    │            │            │約3 千元、信用卡等│
│    │            │            │物）              │
└──┴──────┴──────┴─────────┘
